臺灣士林地方法院民事裁定
111年度消債聲免字第1號
聲  請  人  
即  債務人  蕭雅慧  
相  對  人
即  債權人  台北富邦商業銀行股份有限公司
法定代理人  程耀輝  
相  對  人
即  債權人  國泰世華商業銀行股份有限公司
法定代理人  郭明鑑  
相  對  人
即  債權人  臺灣中小企業銀行股份有限公司
法定代理人  林謙浩  
相  對  人
即  債權人  陽信商業銀行股份有限公司
法定代理人  陳勝宏  
相  對  人
即  債權人  遠東國際商業銀行股份有限公司
法定代理人  周添財  
相  對  人
即  債權人  玉山商業銀行股份有限公司
法定代理人  黃男州  
相  對  人
即  債權人  台新國際商業銀行股份有限公司
法定代理人  尚瑞強  
相  對  人
即  債權人  安泰商業銀行股份有限公司
法定代理人  丁予康  
相  對  人
即  債權人  中國信託商業銀行股份有限公司
法定代理人  利明献  
相  對  人
即  債權人  摩根聯邦資產管理股份有限公司
法定代理人  李文明  
相  對  人
即  債權人  金陽信資產管理股份有限公司
法定代理人  陳雨利  
相  對  人
即  債權人  良京實業股份有限公司
法定代理人  平川秀一郎
相  對  人
即  債權人  新光行銷股份有限公司
法定代理人  陳建成  
上列聲請人聲請免責，本院裁定如下：
    主  文
聲請人蕭雅慧應予免責。
    理  由
一、按法院裁定開始清算程序後，債務人有薪資、執行業務所得
    或其他固定收入，扣除自己及依法應受其扶養者所必要生活
    費用之數額後仍有餘額，而普通債權人之分配總額低於債務
    人聲請清算前2年間，可處分所得扣除自己及依法應受其扶
    養者所必要生活費用之數額者，法院應為不免責之裁定。但
    債務人證明經普通債權人全體同意者，不在此限；債務人因
    第133條之情形，受不免責之裁定確定後，繼續清償達該條
    規定之數額，且各普通債權人受償額均達其應受分配額時，
    得聲請法院裁定免責，消費者債務清理條例（下稱消債條例
    ）第133條、第141條分別定有明文。
二、聲請意旨略以：伊前經本院108年度消債職聲免字第36號裁
    定認定聲請前二年可處分所得扣除必要支出生活費用後，尚
    餘新臺幣（下同）31萬7,225元，惟普通債權人於清算程序
    受償額為0元，依消債條例第133條規定裁定不應予免責確定
    。嗣伊繼續清償各普通債權人，其受償總額為31萬7,225元
    ，且各普通債權人受償額均達其應受分配額，爰依消債條例
    第141條規定聲請免責等語。
三、經查：
㈠、聲請人前向本院聲請更生，經本院以107年度消債更字第20號
    裁定自民國107年5月4日17時起開始更生程序，因聲請人之
    無擔保及無優先債權總額已逾1,200萬元，核屬消債條例第6
    3條第1項第5款及第65條第1項所定法院應以裁定不認可更生
    方案並裁定開始清算程序之情形，經本院以107年度消債清
    字第57號裁定自107年11月30日17時起開始清算程序，並於1
    08年4月29日經本院以108年度司執消債清第2號裁定終止清
    算程序，嗣因本院認聲請人該當消債條例第133條所定不免
    責事由，而以108年度消債職聲免字第36號裁定聲請人不予
    免責確定等情，業經本院依職權調取相關卷宗查核屬實。
㈡、聲請人於本院裁定開始清算時起至裁定免責前之期間有固定
    薪資收入，於扣除每月必要生活費用後尚有餘額，其於聲請
    清算前二年內之收入所得總額扣除自己之必要生活費用，尚
    餘31萬7,225元，而全體普通債權人於清算程序中受償0元等
    情，業經本院108年度消債職聲免字第36號裁定認定在案。
    而聲請人主張於前開不免責裁定確定後，已繼續清償各普通
    債權人共計31萬7,225元，且各普通債權人受償額均達其應
    受分配額等情，業據其提出存證信函、郵政匯票、郵件收件
    回執等影本為憑（見本院卷第16至53頁），並經相對人陳報
    在卷（見本院卷第61至64、67、73、75、77、79、80、84、
    86、88、92、94頁），堪認債務人業已依本院108年度消債
    職聲免字第36號裁定附表「繼續清償至第141條所定各債權
    人最低應受分配額之數額」欄所示之金額即第133條所定之
    數額為清償，且各普通債權人受償額均達其應受分配額，則
    聲請人依消債條例第141條規定聲請免責，於法並無不合，
    應予准許。
四、至稅捐債務，依消債條例第138條第3款規定，不受免責裁定
    之影響。聲請人對於此部分債務仍有清償之義務，附此敘明
    。
五、爰裁定如主文。
中　　華　　民　　國　　111 　年　　3　　月　　16　　日
                  民事第一庭  法  官  黃筠雅
以上正本係照原本作成。
如對本裁定抗告，應於裁定送達後10日內向本院提出抗告狀，並
繳納抗告費新臺幣1,000 元。
中　　華　　民　　國　　111 　年　　3 　　月　　16　　日
                              書記官  陳芝箖